affixes/non-verbs.aff
# elision
SFX u' Y 2
SFX u' e 0 . # is:eli
SFX u' e ' . # is:eli

# pluriel.en s:
SFX _s Y 1
SFX _s 0 s . # is:pl

# pluriels en x:
# cheval, chevaux, feu, feux
SFX _x Y 3
SFX _x 0 x/ [^l] # is:pl
SFX _x l ux/ al # is:pl
SFX _x il ux/ ail # is:pl

# auteur, autrice, autrices, auteurs, auteurice, auteurices. plutôt que de placer "auteur" comme base dont j'enlève "eur" pour fabriquer le reste, je pars du radical (aut). il faut alors utiliser le flag `__` (NEEDAFFIX) sur les mots concernés (pour que "aut" tout seul ne soit pas considéré comme juste). je fais de même pour différentes formes de noms et d'adjectifs ci-dessous, ex. vi -ve -f.

# aut -rice -eur -eurice
SFX ri Y 6
SFX ri eur·rice rice/_s .eur·rice # is:fem
SFX ri eur·rice eur/_s eur·rice  # is:mas
SFX ri eur·rice eurice/_s eur·rice # is:incl
SFX ri eur·rice euricex/_s eur·rice # is:incl is:nonb
SFX ri eur·rice eur·rice/_s eur·rice # is:incl
SFX ri eur·rice eur.rice/_s eur·rice # is:incl

# accordeu -r -se -eureuse -exes
SFX rs Y 6
SFX rs eur·euse euse/_s . # is:fem
SFX rs eur·euse eur/_s . # is:mas
SFX rs eur·euse eureuse/_s . # is:incl is:nodot
SFX rs eur·euse eureusex/_s . # is:incl is:nonb
SFX rs eur·euse eur·euse/_s . # is:incl
SFX rs eur·euse eur.euse/_s . # is:incl

# foresti -ère -er
SFX rr Y 4
SFX rr er·ère er/_s . # is:mas
SFX rr er·ère ère/_s . # is:fem
SFX rr er·ère er·ère/_s . # is:incl
SFX rr er·ère er.ère/_s . # is:incl

# frauduleu -x -se
SFX xz Y 4
SFX xz eux·euse euse/_s . # is:fem
SFX xz eux·euse eux . # is:mas
SFX xz eux·euse eux·euse/_s . # is:incl
SFX xz eux·euse eux.euse/_s . # is:incl

# vi -ive -f
SFX fv Y 4
SFX fv f·ve f/_s . # is:mas
SFX fv f·ve ve/_s . # is:fem
SFX fv f·ve f·ve/_s . # is:incl
SFX fv f·ve f.ve/_s . # is:incl

# aigu, aigüe
SFX ue Y 4
SFX ue u·ue u/_s . # is:mas
SFX ue u·ue üe/_s . # is:fem
SFX ue u·ue u·ue/_s . # is:incl
SFX ue u·ue u.ue/_s . # is:incl

# be -au, be -lle, tourtere -au -lle
SFX la Y 7
SFX la eau·elle eau . # is:mas
SFX la eau·elle eaux . # is:mas is:pl
SFX la eau·elle elle/_s . # is:fem
SFX la eau·elle elleau . # is:incl is:nodot
SFX la eau·elle elleaux . # is:incl is:nodot
SFX la eau·elle eau·elle/_s . # is:incl
SFX la eau·elle eau.elle/_s . # is:incl

# po -étesse, -ète
SFX ee Y 4
SFX ee ète·sse ète/_s . # is:mas
SFX ee ète·sse étesse/_s . # is:fem
SFX ee ète·sse ète·sse/_s . # is:incl
SFX ee ète·sse ète.sse/_s . # is:incl

# dou -x -ce
SFX xc Y 4
SFX xc x·ce ce/_s . # is:fem
SFX xc x·ce x . # is:mas
SFX xc x·ce x·ce/_s . # is:incl
SFX xc x·ce x.ce/_s . # is:incl

# rou -sse, -x, fau -x -sse
SFX xs Y 4
SFX xs x·sse sse/_s . # is:fem
SFX xs x·sse x . # is:mas
SFX xs x·sse x·sse/_s . # is:incl
SFX xs x·sse x.sse/_s . # is:incl

# vie -ux -eil - eille
SFX xl Y 5
SFX xl eux·eille eil/s . # is:fem
SFX xl eux·eille eille/_s . # is:incl
SFX xl eux·eille eux . # is:mas
SFX xl eux·eille eux·eille/_s . # is:incl
SFX xl eux·eille eux.eille/_s . # is:incl

# br -ève -ef
SFX ev Y 4
SFX ev ef·ève ef/_s . # is:mas
SFX ev ef·ève ève/_s . # is:fem
SFX ev ef·ève ef·ève/_s . # is:incl
SFX ev ef·ève ef.ève/_s . # is:incl

# s -ec -èche
SFX ec Y 4
SFX ec ec·èche ec/_s . # is:mas
SFX ec ec·èche èche/_s . # is:fem
SFX ec ec·èche ec·èche/_s . # is:incl
SFX ec ec·èche ec.èche/_s . # is:incl

# enseignant -e
SFX _e Y 6
SFX _e ·e /_s . # is:mas
SFX _e ·e e/_s . # is:fem
SFX _e ·e ex/_s . # is:incl is:nonb
SFX _e ·e xe/_s . # is:incl is:nonb
SFX _e ·e ·e/_s . # is:incl
SFX _e ·e .e/_s . # is:incl

# compl -ète -et
SFX et Y 5
SFX et et·ète et/_s . # is:mas
SFX et et·ète et/_s . # is:mas
SFX et et.ète ète/_s . # is:fem
SFX et et·ète et·ète/_s . # is:incl
SFX et et·ète et.ète/_s . # is:incl

# -ène -eo
SFX en Y 5
SFX en en·ène /_s . # is:incl
SFX en en·ène en/_s . # is:mas
SFX en en·ène ène/_s . # is:fem
SFX en en·ène en·ène/_s . # is:incl
SFX en en·ène en.ène/_s . # is:incl

# publi -c -que
SFX qc Y 4
SFX qc c·que c/_s . # is:mas
SFX qc c·que que/_s . # is:fem
SFX qc c·que c·que/_s . # is:incl
SFX qc c·que c.que/_s . # is:incl

# long -ue 
SFX gu Y 4
SFX gu ·ue /_s . # is:mas
SFX gu ·ue ue/_s . # is:fem
SFX gu ·ue ·ue/_s . # is:incl
SFX gu ·ue .ue/_s . # is:incl

# global, globale, globales, globaux (!=cheval, chevaux)
SFX al Y 5
SFX al l·e l . # is:mas
SFX al l·e ux . # is:mas is:pl
SFX al l·e le/_s . # is:fem
SFX al l·e l·e/_s . # is:incl
SFX al l·e l.e/_s . # is:incl

# les féminins qui double la dernière consonne
SFX ll Y 21
SFX ll 0 /_s . # is:mas
SFX ll ·fe fe/_s f·fe # is:fem
SFX ll ·le le/_s l·le # is:fem
SFX ll ·ne ne/_s n·ne # is:fem
SFX ll ·se se/_s s·se # is:fem
SFX ll ·te te/_s t·te # is:fem
SFX ll ·fe /_s f·fe # is:fem
SFX ll ·le /_s l·le # is:fem
SFX ll ·ne /_s n·ne # is:fem
SFX ll ·se /_s s·se # is:fem
SFX ll ·te /_s t·te # is:fem
SFX ll 0 /_s f·fe # is:incl
SFX ll 0 /_s l·le # is:incl
SFX ll 0 /_s n·ne # is:incl
SFX ll 0 /_s s·se # is:incl
SFX ll 0 /_s t·te # is:incl
SFX ll 0 /_s f.fe # is:incl
SFX ll 0 /_s l.le # is:incl
SFX ll 0 /_s n.ne # is:incl
SFX ll 0 /_s s.se # is:incl
SFX ll 0 /_s t.te # is:incl

# prêtre -sse
SFX ss Y 4
SFX ss ·sse /_s . # is:mas
SFX ss ·sse sse/_s . # is:fem
SFX ss ·sse ·sse/_s . # is:incl
SFX ss ·sse .sse/_s . # is:incl

# fo -l -lle -u
SFX lu Y 5
SFX lu ou·lle l/_s . # is:mas
SFX lu ou·lle lle/_s . # is:fem
SFX lu ou·lle u/_s . # is:mas
SFX lu ou·lle ou·lle/_s . # is:incl
SFX lu ou·lle ou.lle/_s . # is:incl

# mots anglais: cramberry, cramberri -es, sandwich -es
SFX GB Y 3
SFX GB y ies y # is:pl
SFX GB 0 es [xh] # is:sg
SFX GB man men man # is:pl

# mots latins (et italiens)
SFX LT Y 6
SFX LT a e/ a
SFX LT e i/ e
SFX LT en ina/ en
SFX LT o i/ o
SFX LT um a/ um
SFX LT us i/ us
